# 请教陈老师：关于废弃电器电子产品处理基金会计处理

提问人：wendy24 时间：2013-01-11 16:58:31
国家税务总局印发了《废弃电器电子产品处理基金征收管理规定》，其中第七条 基金缴纳义务人销售或受托加工生产相关电器电子产品，按照从量定额的办法计算应缴纳基金。
我认为电子产品生产企业销售自产电子产品而导致的基金义务应计入管理费用，分析如下：
这个基金按照销售数量计提缴纳，根据《废弃电器电子产品处理基金征收使用管理办法》，国家税务局对电器电子产品生产者企业征收基金，适用税收征收管理的规定，因此这个基金可以被理解为税费性质，税费一般都是放营业税金及附加或管理费用的，而营业税金及附加主要是包括消费税、营业税、资源税、土地增值税、城建税等税收，因此把这个基金放入营业税金及附加不太合适，这样就只有放管理费用了。另外，之前有朋友认为这个应该放主营业务成本，我觉得不妥，虽然这个基金是按照销售数量征收的，但凭此并不能说明其一定要放入主营业务成本，例如，消费税也是按销售数量征收的。
因此，我认为应该计管理费用，分录如下： 借：管理费用 贷：其他应付款 请教陈老师，我的理解是否正确，谢谢！

回答人：chenyiwei
个人比较倾向于计入营业税金及附加。该基金的性质类似于针对销售数量从量定额计征的流转税，如资源税等。